臺灣臺北地方法院交通事件裁定　　　 100年度交聲字第2380號
原處分機關　臺北市交通事件裁決所
異　議　人
即受處分人　李宗泰
　　　　　　　　　　　4樓
上列異議人因違反道路交通管理處罰條例案件，對於臺北市交通
事件裁決所中華民國100年10月17日所為之處分(原處分案號：北
市裁罰字第裁22-AEY998929號裁決書），聲明異議，本院裁定如
下：
    主  文
異議駁回。
    理  由
一、原處分意旨略以：異議人即受處分人李宗泰於民國100年9月
    1日1時42分許，飲用酒類酒精濃度超過規定標準，仍駕駛車
    牌號碼8HW-822號重型機車行駛於道路，行經臺北巿民生東
    路4段前，經警查獲測試其酒後吐氣所含酒精濃度達每公升
    0.28毫克。爰依道路交通管理處罰條例第35條第1項第1款、
    第24條第1項第2款，裁處異議人吊扣駕駛執照12個月、施以
    道路安全講習（罰鍰已繳清，未另予裁罰）。
二、異議意旨略以：異議人因喝酒開車被臨檢酒測，但酒測後數
    值超過標準值僅0.03毫克。當時執行過程過於草率，且燈光
    昏暗，視線不佳，只被告知在哪幾個欄位簽名，卻未被告知
    簽的是哪些內容，事後申訴時才知簽署「已飲酒超過15分鐘
    」，然當時異議人當時才剛喝完酒即被攔檢，確信自己不可
    能簽署此種非事實的簽名。又警察亦未告知可漱口或喝水，
    使異議人在僅差0.03毫克的狀況下被舉發成立，若當時有漱
    口，此項舉發也不會成立。異議人是在不公平的狀況下受測
    ，爰依法提出異議等語。
三、按汽車駕駛人飲用酒類或其他類似物後其吐氣所含酒精濃度
    超過每公升零點25毫克或血液中酒精濃度超過百分之0.05以
    上者，不得駕車，道路交通安全規則第114條第2款定有明文
    。汽車駕駛人，駕駛汽車經測試檢定有酒精濃度超過規定標
    準者，處新臺幣（下同）1萬5千元以上6萬元以下罰鍰，並
    當場移置保管該汽車及吊扣其駕駛執照1年，且應接受道路
    交通安全講習，道路交通管理處罰條例第35條第1項第1款、
    第24條第1項第2款，分別定有明文。
四、查:
  (一)本件異議人於前揭時、地，酒後騎乘上開機車，行駛於道路
    ，經警攔檢並測其酒後呼氣所含酒精濃度為0.28毫克，而為
    警掣單舉發等情，為異議人所不爭執，並有酒測單、舉發通
    知單等在卷可稽。是異議人飲用酒類後其吐氣所含酒精濃度
    超過每公升零點25毫克以上仍駕車之違規事實，已至為明確
    。
  (二)異議人雖執上詞置辯，惟按警察人員於執行酒精濃度測試時
    ，於測量前應先告知並確定受測者已飲酒結束15分鐘以上或
    提供礦泉水給受測者漱口，避免口腔殘存酒精，此為警察機
    關取締酒後駕車時，為避免駕駛人口中有酒精殘留而造成酒
    測值之誤差，是受測人如飲酒後已逾15分鐘（而非受測前再
    給予15分鐘的緩衝期），或曾在接受酒測前曾自行飲水，因
    已無口腔中殘存酒精致影響酒測結果之虞，警方自無庸再給
    予15分鐘休息或另行提供礦泉水供受測人漱口。而查，本件
    異議人遭查獲之過程業經執行取締之員警現場拍攝監視錄影
    光碟。本院依職權向臺北市政府警察局松山分局調取該監視
    錄音光碟，經該局於100年10月31日以北市警松分交字第100
    36439700號函送至院，並經本院於100年11月11日勘驗並製
    作勘驗筆錄在案。依本院勘驗結果，員警攔下異議人後，即
    先行詢問異議人飲酒何時結束，有沒有超過30分，異議人答
    以:「1個小時以內」、「有超過30分」。員警並詢問其有無
    喝蜂膠、感冒糖漿及漱口水，並告知酒測值0.28以上到0.54
    就開單，超過0.55以上就觸犯公共危險罪等相關規定後，當
    場請異議人確認所使用之吹管是否為甫開拆之新品，及酒測
    器是否已歸零後，始交付予異議人吹氣。於測得結果出現後
    ，並明確告知異議人酒測結果為0.28，要開單並代保管車子
    ，異議人當時並無任何異議，而是點頭稱「好」，且主動詢
    問要罰多少錢。員警並明確回答罰鍰金額為15000元，復一
    併告知後續保管車輛、取車、繳交罰鍰等相關事項。是整個
    酒測及請異議人簽名的過程，員警均已詳細的說明，異議人
    在酒測之前業，已在員警面前自承飲用酒類後超過30分鐘，
    且異議人當時亦未要求先喝水，則員警未主動提供飲水予異
    議人漱口即行酒測，其執法過程並無違法不當之處，更無異
    議人所言，草率取締之情事，是異議人上開所辯各節，亦無
    可採。
  (三)綜上所述，本件異議人確有在上開時、地，因違反酒後駕駛
    前開汽車行駛於道路，經測試呼氣中酒精濃度超過規定標準
    之違規行為，原處分機關依前揭道路交通管理處罰條例第35
    條第1項1款、第24條第1項第2款、違反道路交通管理事件統
    一裁罰基準及處理細則第44條第1項暨違反道路交通管理事
    件統一裁罰基準表之規定，裁處異議人吊扣駕駛執照12個月
    及施以道路交通安全講習（罰鍰部分已自行繳清，未另予裁
    罰），核無違誤。本件異議人異議無理由，應予駁回。
據上論斷，應依道路交通事件處理辦法第18條，裁定如主文。
中    華    民    國   100    年    11    月    24    日
                          刑事第八庭  法  官    李桂英
上正本證明與原本無異。
如不服本裁定，應於裁定送達後5日內向本院提出抗告狀。
                                      書記官    高心羽
中    華    民    國   100    年    11    月    24    日